臺灣臺中地方法院行政訴訟判決
110年度交字第489號
原      告  林邦彥  

被      告  臺中市交通事件裁決處
                      設臺中市○○區○○○路00號
代  表  人  黃士哲    住同上
訴訟代理人  黃曉妍律師
上列當事人間交通裁決事件，原告不服被告民國110年10月20日
中市裁字第68-GU0000000號裁決書，提起行政訴訟，本院判決如
下：
    主  文
原告之訴駁回。
訴訟費用新臺幣參佰元由原告負擔。
    事實及理由
一、程序事項：按行政訴訟法第237條之7規定，交通裁決事件之
    裁判，得不經言詞辯論為之。本件屬交通裁決事件，依兩造
    所述各節及卷內資料其事證已臻明確，本院認無經言詞辯論
    之必要，爰不經言詞辯論而為判決。
二、事實概要：
　　原告於民國110年8月24日18時38分許，駕駛號牌F9P-085號
    普通重型機車(下稱系爭車輛），行經臺中市三民路與林森
    路口，因「轉彎或變換車道不依標誌、標線、號誌指示」之
    違規行為，為臺中市政府警察第一分局（下稱舉發機關）員
    警認定原告違反道路交通管理處罰條例第48條第1項第2款之
    規定，當場對原告掣開第GU0000000號舉發違反道路交通管
    理事件通知單，被告續於110年10月20日以中市裁字第68-GU
    0000000號裁決書（下稱原處分），依道路交通管理處罰條
    例第48條第1項第2款、第63條第1項第1款及「違反道路交通
    管理事件統一裁罰基準表」之規定，按期限內到案之基準，
    裁處原告第1階段罰鍰新臺幣（下同）600元並記違規點數1
    點。
三、原告主張略以：
(一)原告於民國110年8月24日18時32分騎機車車號000-000(三陽
    100C.C金旺)在台中市西區林森路往東南向靠右側騎行到與
    三民路的交叉路口前之時，因想順便到對側的角店，近看該
    店前面的招租廣告，而於該路口號誌林森路方向紅燈時(亦
    即三民路方向綠燈時)，依綠燈方向慢騎跨越林森路到對側
    的角店前稍停，當時該斑馬線上沒有行人。看了該角店前面
    的招租廣告後，於林森路方向轉為綠燈後，再依綠燈方向沿
    跨越三民路的斑馬線慢速騎往對側的林森醫院前，但僅騎剛
    過三民路的中線還沒到達對側，就看到本件舉發的警察已站
    在前面路側向我(原告)招手命我到他面前，我依他的指示騎
    到他的面前停下。他說我「不依兩段式左轉」要開罰單，我
    向他求饒，並向他說明我因為要到對側的角店，才於林森路
    紅燈，同時其垂直方向的三民路綠燈時，依綠燈方向沿斑馬
    線跨越林森路到該角店前面，兩次直行跨越道路，期間有稍
    停，不同於「不依兩段式左轉」。
(二)原告騎機車依綠燈方向沿斑馬線慢速直行跨越道路，當時斑
    馬線上沒有行人，不會造成危險，也不會影響交通順暢。法
    規也沒有明文規定禁止或處罰機車沿著斑馬線騎行，舉發員
    警把原告分別兩次沒有危險的行為湊合起來認為是危險性高
    的「不依兩段式左轉」，是不正確的等語。並聲明：原處分
    撤銷。
四、被告答辯則以：
(一)舉發機關提供之系爭車輛違規照片與密錄器畫面顯示，系爭
    車輛行經臺中市西區林森路朝東方向近三民路一段，於林森
    路號誌仍為紅燈時，系爭車輛左轉往林森路與三民路一段交
    叉路口街角處建築物前進，於林森路號誌顯示綠燈時，右轉
    穿越路口枕木紋斑馬線行駛，遭員警於林森醫院旁攔查。復
    查違規地點GOOGLE地圖，臺中市西區林森路往東方向銜接三
    民路一段之機慢車兩段左轉標誌、待轉區標線明顯，未遭遮
    蔽。
(二)從上揭資料顯示，林森路與三民路一段標誌、標線清楚易辨
    未遭遮蔽，足供用路人辨識遵循，原告騎乘機車行駛至交岔
    路口，其轉彎本應依標誌或標線之規定行駛。本件舉發員警
    依其親眼目視之結果，判斷原告未依規定兩段式左轉，遂將
    其攔下並依規定舉發，警察既屬執法人員，以「目睹」方式
    舉發行駛未依標誌左轉之違規行為，依道路交通管理處罰條
    例之規定並無不可，則員警依法舉發，自屬有據，認原告違
    規事證明確等語，並聲明：原告之訴駁回。
五、本院之判斷：
(一)按「汽車行駛至交岔路口，其行進、轉彎，應依下列規定：
    交岔路口因特殊需要另設有標誌、標線者，並應依其指示行
    車。」、「汽車駕駛人轉彎或變換車道時，有下列情形之一
    者，處新臺幣6百元以上1千8百元以下罰鍰：二、不依標誌
    、標線、號誌指示。」、「汽車駕駛人有下列各款所列條款
    之一者，除依原條款處罰鍰外，並予記點：一、有……第48條
    ……情形之一者，各記違規點數1點。」道路交通安全規則第1
    02條第1項第5款、道路交通管理處罰條例第48條第1項第2款
    、第63條第1項第1款分別定有明文，又依違反道路交通管理
    事件統一裁罰基準表之規定，不依標誌、標線、號誌指示，
    期限內繳納罰鍰或到案聽候裁決者，統一裁罰基準600元，
    記違規點數1點。
(二)經查，本件舉發機關110年9月22日中市警一分交字第110003
    8329號函檢附之密錄器畫面擷圖（見本院卷第79頁至反面頁
    ）可知，系爭車輛於臺中市○區○○路號誌仍為紅燈時，沿林
    森路往東方向近三民路一段前進，之後系爭車輛沿枕木紋斑
    馬線左轉往林森路與三民路一段交岔路口前進，於林森路號
    誌顯示綠燈時，右轉穿越路口沿枕木紋斑馬線行駛，遭員警
    於林森醫院旁攔查等情，並有舉發通知單（見本院卷第69頁
    ）在卷可稽。
(三)再觀諸卷附GOOGLE實景地圖所示，臺中市西區林森路往東方
    向銜接三民路一段路口已設置機慢車兩段左轉標誌，以及機
    慢車待轉區標線，其標線明顯且未遭遮蔽，足令行經該路口
    之駕駛人清楚辨識此等標誌之設置。原告若要由林森路左轉
    三民路，應先進入待轉區內待轉，俟三民路號誌顯轉為綠燈
    時才可向前直行。然系爭車輛沿林森路欲左轉三民路，卻未
    遵守標誌、標線指示，直接沿枕木紋斑馬線行駛至三民路，
    是不論其是否原欲待轉而未待轉，皆有未依標線、標誌左轉
    之違規事實，自構成道路交通管理處罰條例第48條第1項第2
    款「轉彎或變換車道不依標誌、標線、號誌指示」之規定。
    是原告主張，當時斑馬線上沒有行人，不會造成危險，法規
    也沒有明文規定禁止或處罰機車沿著斑馬線騎行云云，顯係
    對法規有所誤認，自不足採。
六、綜上所述，原告違規事證明確，被告依法所為原處分並無違
    誤，原告訴請撤銷，為無理由，應予駁回。
七、本件第一審裁判費為300元，應由原告負擔，爰確定第一審
    訴訟費用額如主文第2項所示。
據上論結，本件原告之訴為無理由，依行政訴訟法第237條之7、
第98條第1項前段、第237條之8第1項，判決如主文。
中　　華　　民　　國　 111　　年　　5　　月　　25　　日
　　　　　　　　　行政訴訟庭　法　官   吳俊螢
上為正本係照原本作成。
如不服本判決，應於送達後20日內，向本院提出上訴狀，其未表
明上訴理由者，應於提出上訴後20日內向本院補提理由書（均須
按他造人數附繕本）。上訴理由應表明關於原判決所違背之法令
及其具體內容，或依訴訟資料可認為原判決有違背法令之具體事
實。
中　　華　　民　　國　　111 　年　　5 　　月　　25　　日
                              書記官   王素珍